臺灣臺南地方法院新市簡易庭民事小額判決
                                    111年度新小字第510號
原      告  黃韋盛  
被      告  陳佳佑  

上列被告因傷害案件，原告於刑事附帶提起民事訴訟，請求侵權
行為損害賠償事件，經本院刑事庭以111年度附民字第101號刑事
附帶民事訴訟裁定移送前來，本院於民國111年8月4日言詞辯論
終結，判決如下：
    主      文
被告應給付原告新臺幣參萬零玖佰肆拾元，及自民國一百一十一
年二月二十八日起至清償日止，按週年利率百分之五計算之利息
。
原告其餘之訴駁回。
訴訟費用由被告負擔百分之七十六，餘由原告負擔。
本判決原告勝訴部分得假執行。
原告其餘假執行之聲請駁回。
    事實及理由
一、原告起訴主張： 
　㈠被告於民國110年2月20日8時23分許，駕駛車牌號碼0000-00
    號自用小客車（下稱甲車），沿臺南市永康區正南一街行駛
    至正南一街與鹽信街交岔路口時，未顯示方向燈即欲貿然右
    轉進入鹽信街，適原告騎乘車牌號碼000-0000號通重型機車
    （下稱乙車）沿同向行駛在後，見狀失措閃避，乃對被告按
    鳴喇叭，被告因而心生不滿，竟基於強制及傷害他人身體之
    犯意，駕駛甲車追趕原告，嗣於同日8時24分許，在臺南市
    永康區鹽信街與尚頂路口前，被告駕駛甲車追及至原告騎乘
    之乙車左側時，隨即向右偏行逼近乙車並將甲車停駛於乙車
    前方，壓迫原告必須剎停乙車，以此強暴方式妨害原告正常
    行車之權利。後被告自甲車下車，徒手掐住原告脖子並將之
    向後推撞於路旁停放之自小客車，致原告因而受有頸部挫傷
    併瘀血、左手肘挫傷併瘀血等傷害(下稱系爭傷害)。　
　㈡原告因系爭傷害支出醫療費用新臺幣(下同)940元，並因系爭
    傷害身體受傷導致精神痛苦，為此，請求被告賠償精神慰撫
    金40,000元。爰依法起訴請求被告賠償40,940元。
　㈢聲明：①被告應給付原告40,940元，及自起訴狀繕本送達翌日
    起至清償日止，按週年利率5％計算之利息。②願供擔保准予
    假執行。
二、被告答辯略以：
　㈠對於本院刑事庭111年度簡字第1064號判決認定之犯罪事實無
    意見，被告只願意賠償原告醫療費用，至於精神慰撫金部分
    不願意賠償。
三、得心證事由：
　㈠按因故意或過失，不法侵害他人之權利者，負損害賠償責任
    ，民法第184條第1項前段定有明文。
　㈡本件原告主張被告於上開時、地徒手對原告施暴，導致原告
    身體受傷之事實，為被告所不爭執，並據本院調閱111年度
    簡字第1064號刑事傷害案卷卷核閱屬實，堪信原告主張為真
    。則原告身體所受傷害及行動自由受侵害，顯與被告不法行
    為具有直接因果關係，原告依據侵權行為之法律關係請求被
    告賠償，於法有據。茲就原告請求賠償金額是否可採，分項
    審酌如下：
　1.醫療費用940元部分：　
　　原告因上述傷害事件，就醫支出醫療費用940元乙節，雖未
    提出相關診斷證明書、醫療費用收據供本院審酌。然被告當
    庭表示願意賠償原告醫療費用940元之損害，有本件111年8
    月4日言詞辯論筆錄在卷可稽，是原告請求被告賠償醫療費
    用940元，為有理由。
　2.精神慰撫金40,000元部分：
　⑴按不法侵害他人之身體、健康、名譽、自由、信用、隱私、
    貞操，或不法侵害其他人格法益而情節重大者，被害人雖非
    財產上之損害，亦得請求賠償相當之金額。此民法第195條
    第1項前段定有明文。而實務上對於慰撫金之量定，均斟酌
    實際加害情形、所造成之影響、被害人痛苦之程度、兩造之
    身分地位經濟情形及其他各種狀況，以核定相當之數額。
　⑵查被告駕車遭原告按鳴喇叭，因而心生不滿，故意駕駛甲車
    追趕原告騎乘之乙車，追上後向右偏行逼近乙車並將甲車停
    駛於乙車前方，壓迫原告必須剎停後，被告下車徒手掐住原
    告脖子並將之向後推撞於路旁停放之自小客車，致原告受有
    頸部挫傷併瘀血、左手肘挫傷併瘀血等傷害，原告除受傷部
    位感受疼痛影響生活，其於騎乘機車行進中遭被告無預警駕
    駛自用小客車逼車並強迫停止，復遭被告徒手掐住脖子並將
    之向後推撞於路旁停放之自小客車等暴力行徑，所受驚嚇程
    度非輕，精神上顯受有相當程度之痛苦，故原告就其所受非
    財產上之損害，請求被告賠償精神慰撫金，即屬有據。爰審
    酌本院依職權調閱兩造之勞保記錄、財產及所得資料，再斟
    酌兩造之年齡、教育程度、工作情狀、家庭狀況及原告受傷
    程度等一切情狀，認原告請求精神慰撫金以30,000元為適當
    ；逾此範圍之請求，則屬過高，不予准許。
　㈡綜上所述，本件原告依據侵權行為之法律關係，請求被告賠
    償醫療費用940元及精神慰撫金30,000元，均屬有據。從而
    ，本件原告請求被告給付30,940元，及自刑事附帶民事訴訟
    起訴狀繕本送達翌日即111年2月28日起至清償日止，按週年
    利率百分之5計算之利息，為有理由；逾此部分之請求，則
    無理由，不予准許。
四、按各當事人一部勝訴、一部敗訴者，其訴訟費用，由法院酌
    量情形，命兩造以比例分擔或命一造負擔，或命兩造各自負
    擔其支出之訴訟費用。又法院為訴訟費用之裁判時，應確定
    其費用額。此民事訴訟法第79條及第436條之19第1項定有明
    文。查本件原告係於刑事訴訟附帶提起民事訴訟，依法免徵
    裁判費，爰按兩造勝敗程度酌定各應負擔之訴訟費用比例。
    及就被告敗訴之判決，依同法第436條之20，職權宣告假執
    行。至原告其餘假執行之聲請，本院業已駁回原告其餘之訴
    ，此部分聲請自無理由，併予駁回。
五、據上論結，本件原告之訴為一部有理由，一部無理由，依民
    事訴訟法第79條、第436條之19、第436條之20，判決如主文
    。
中　　華　　民　　國　　111 　年　　9 　　月　　16　　日
                  臺灣臺南地方法院新市簡易庭
　　　　　　　　　　　　　　　　　法  官　許蕙蘭
以上正本係照原本作成。
如不服本判決，應於送達後20日內，向本院提出上訴狀並表明上
訴理由（依民事訴訟法第436條之24第2項之規定，對於小額程序
之第一審判決提起上訴，非以其違背法令為理由，不得為之），
如於本判決宣示後送達前提起上訴者，應於判決送達後20日內補
提上訴理由書（須附繕本）。
中　　華　　民　　國　　111 　年　　9 　　月　　16　　日
                                  書記官  柯于婷